# 房屋完工后后续支出问题

提问人：前川 2010 时间：2011-07-11 14:30:22
公司为职工建造的宿舍，房屋已经进行了竣工决算。后续的防盗门和地板、橱柜等装饰支出，是资本化合适 和费用化合适。

回答人：chenyiwei
这部分支出在会计上应当单独确认为一项固定资产，不能计入房屋建筑物的原值，因为折旧年限不同。这些装修工程应当在其自己的可使用年限内计提折旧。